臺灣高等法院民事裁定　　　　　　　　　99年度抗字第1954號
抗　告　人　陳博岳
上列抗告人因與相對人指南汽車客運股份有限公司、謝明和間侵
權行為損害賠償事件，對於中華民國99年8月6日臺灣板橋地方法
院99年度訴字第929號裁定提起抗告，本院裁定如下：
    主  文
抗告駁回。
抗告訴訟費用由抗告人負擔。
    理  由
一、按提起抗告應於裁定送達後10日之不變期間內為之；又抗告
    不合法者，第二審法院應以裁定駁回之，此觀民事訴訟法第
    487條第1項、第495條之1第1項準用第444條第1項規定自明
    。
二、本件抗告人以相對人指南汽車客運股份有份有限公司（下稱
    指南客運公司）為被告於原法院刑事庭提起刑事附帶民事訴
    訟，經原法院刑事庭於民國（下同）98年10月30日以98年度
    交簡附民字第220號裁定依刑事訴訟法第504條第1項規定移
    送至原法院民事庭，嗣抗告人於98年11月26日追加相對人謝
    明和為被告（見原法院98年度司板調字第263號卷第13頁）
    ，原法院於99年5月24日裁定抗告人於裁定送達後5日應繳納
    追加之訴裁判費新臺幣（下同）1萬1,197元，該裁定於99年
    5月26日送達抗告人，因抗告人逾限未繳納，原法院乃於99
    年8月6日裁定駁回抗告人追加相對人謝明和部分之訴，該裁
    定已於99年9月8日送達抗告人，有原法院送達證書為證（見
    原法院卷第65頁）。抗告人雖於原法院99年10月21日言詞辯
    論期日就前揭駁回裁定表示不服（見原法院卷第74頁），然
    抗告人提起抗告之不變期間10日，扣除在途期間2日後，已
    於99年9月20日屆滿，乃抗告人遲至99年10月21日原法院行
    言詞辯論時始就前揭裁定表示不服，顯已逾抗告之不變期間
    ，是抗告人提起本件抗告，於法不符。至抗告人雖主張，原
    法院99年9月9日言詞辯論期日說還是要繼續告謝明和的意思
    是對於駁回的部分不服云云（見原法院卷第74頁），然抗告
    人於該期日僅表示：「被告謝明和也要追加」，原法院乃當
    庭命抗告人應於5日內補繳裁判費1萬1,197元，抗告人當日
    即如數繳納，此觀該言詞辯論期日筆錄自明，並有自行收納
    款項統一收據附於原法院卷可稽（見原法院卷第70頁倒數第
    3行、第2頁），顯見抗告人於該言詞辯論期日係對原法院以
    不合法駁回追加被告謝明和部分之訴後，再行追加謝明和為
    被告，難認該期日抗告人有對前揭駁回追加之訴之裁定，聲
    明不服之意思，抗告人上開主張，並不足取。從而本件抗告
    人提起抗告既已逾抗告之不變期間，其抗告為不合法，應予
    駁回。
三、據上論結，本件抗告為不合法，依民事訴訟法第495條之1第
    1項、第444條第1項、第95條、第78條，裁定如主文。
中    華    民    國   100    年    2     月    16    日
                    民事第二十庭
                        審判長法  官  張  蘭
                              法  官  黃莉雲
                              法  官  王漢章
正本係照原本作成。
不得再抗告。
中    華    民    國   100    年    2     月    16    日
                              書記官  林淑貞